# 因股票期权行权产生的汇兑损益的处理

提问人：小辣椒 85308530 时间：2020-05-26 08:05:04
背景：A上市公司发行的股票期权于10.5日发布公告行权，由于股票期权发行主体是境外企业，股本的原币是港币，合并报表使用人民币为记账本位币。
借：银行存款
贷：股本
资本公积-股本溢价
请教版主以下问题：
我的疑问 1 股本折算为人民币本位币时，中间价汇率对应的日期选择是统一按公告日，还是实际行权日？
实际行权日不是公告日，而是在3.2日，3.10日分别行权的，那么计算股本的即期汇率，是否是为：每股股本港币（3.2行权股数3.2日中间价汇率+3.10日行权股数*3.10日中间价汇率）；还是将行权股数，统一按公告发布日的中间价汇率进行计提呢？
我的疑问 2 银行存款本位币与股本本位币之间的差额中有部分是因为外币折算产生的汇兑损益，这类汇兑损益是放入资本公积-股本溢价？还是单独列式为财务费用-汇兑损益呢？操作的依据在准则中有约定吗？

回答人：chenyiwei
1 、实收资本的折算汇率为其实际出资（缴款）日的即期汇率，即你说的“每股股本港币（3.2行权股数3.2日中间价汇率+3.10日行权股数*3.10日中间价汇率）”。
2 、这类汇兑损益是放入资本公积-股本溢价。出资环节是股东与公司之间的权益性交易，该环节不应有损益影响。